臺灣臺北地方法院民事裁定　八十九年度勞再易字第五號
　　再審　原告　　台灣汽車客運股份有限公司
　　法定代理人　　范植谷
　　再審　被告　　甲○○○
右當事人間請求給付加班費等事件，再審原告對於本院民國八十九年五月五日所為八
十七年度勞簡上字第二三號確定判決提起再審之訴，本院裁定如左：
    主      文
再審之訴駁回。
再審訴訟費用由再審原告負擔。
    理      由
一、再審原告主張：再審原告與再審被告間給付加班費等事件，經本院以民國八十九
    年五月五日，八十七年度勞簡上字第二三號判決，駁回再審原告之上訴，維持原
    審（本院八十六年度北勞簡字第七五號）判決命再審原告給付再審被告新台幣（
    下同）十八萬四千八百四十四元，及自民國八十五年三月一日起至清償日止，按
    年息百分之五計算之利息，係以再審被告參與值夜，並以再審原告所屬第一運輸
    處八十五年四月十三日（八五）瑞簡字第十二號簡便行文表為證據之一而判決再
    審原告敗訴。惟再審被告於八十九年七月二十七日始發現上開簡便行文表係再審
    被告於八十五年三月一日退休後，未經該站站長馮輝松之同意所書寫，且未經馮
    輝松之同意即蓋（取）用馮輝松之職名章，向再審原告所屬第一運輸處陳述其於
    退休離職之前無法補休係既成事實之函件，業經馮輝松證實，再審被告所為已涉
    犯刑法第二百十八條偽造公文書罪嫌。再審原告已向臺灣臺北地方法院檢察署對
    再審被告提出告發。上開簡便行文表既涉及偽造，再審被告無法補休之陳述即非
    正當，為此，依民事訴訟法第四百九十六條第一項第九款暨同法第五百條後段規
    定，提起本件再審之訴，請求判決廢棄原確定判決，駁回再審被告於原訴訟程序
    之訴等語。並提出簡便行文表、報告、刑事告發狀各一件為證。
二、按再審之訴，必須主張原確定判決有民事訴訟法第四百九十六條或第四百九十七
    條之情形以為理由，始為合法。其主張以第四百九十六條第一項第七款至第十款
    情形為再審理由者，並應以宣告有罪之判決已確定，或其刑事訴訟不能開始或續
    行非因證據不足者為限，始得提起再審之訴。同法第四百九十六條第二項亦有明
    定。又再審之訴，應表明再審理由及關於再審理由之證據；再審之訴不合法者，
    法院應以裁定駁回之，民事訴訟法第五百零一條第一項第四款、第五百零二條第
    一項分別定有明文。
三、惟按當事人以有民事訴訟法第四百九十六條第一項第九款情形為理由提起再審之
    訴，依同條第二項既以宣告有罪之判決已確定，或其刑事訴訟不能開始或續行非
    因證據不足者為限，始得為之；若無宣告有罪之確定判決，或刑事訴訟之不能開
    始或續行，非因證據不足以外之事由者，自與再審條件不合（最高法院十八年上
    字第一七二九號判例參照）。經查，本件再審原告雖主張原確定判決所據之上開
    簡便行文表係由再審被告所偽造，再審原告並已對再審被告提起刑事偽造公文書
    罪之告發，據以指摘原確定判決有民事訴訟法第四百九十六條第一項第九款規定
    之再審事由，並舉其對再審被告提出上開刑事告發之告發狀一件為證。惟僅憑該
    告發狀顯無法證明再審被告確有偽造上開簡便行文表，因而受刑事有罪確定判決
    之事實，再審原告復未提出其他足以證明再審被告確有偽造上開簡便行文表，因
    而受刑事有罪之確定判決，或其刑事訴訟程序之不能開始或續行，非因證據不足
    所致之證據，則參照上開判例之意旨，自應認再審原告起訴主張與再審條件不合
    ，其再審之訴即不合法，應予駁回。
四、依民事訴訟法第五百零二條第一項、第九十五條、第七十八條，裁定如主文。
中　　　華　　　民　　　國　　  九十一　　年　　　八　　月　　  十六　　日
　　　　　　　　　　　　　　　　　　　　勞工法庭審判長法官　楊絮雲
　　　　　　　　　　　　　　　　　　　　　　　　　　　法官　黃書苑
                                                      法官  張明輝
右正本係照原本作成。
本裁定不得抗告。
中　　　華　　　民　　　國      九十一  　年　　　八　　月　　  十六　　日
　　　　　　　　　　　　　　　　　　　　　　　　　　書記官　周其祥
